臺灣士林地方法院民事判決　　　　　　100年度重訴字第114號
原　　　告　林承毅
訴訟代理人　林凱律師
　　　　　　趙立偉律師
複代理人　　呂詩瑩
訴訟代理人　林明信律師
被　　　告　大億營造有限公司
法定代理人　洪調進
被　　　告　中華民國
管　理　人　財政部國有財產局
法定代理人　張佩智
訴訟代理人　李啟泓
　　　　　　張文傑
　　　　　　洪自渝
被　　　告　王文雄
　　　　　　吳雪君
　　　　　　李忠義
　　　　　　施鍊岸
　　　　　　徐宏鈞
　　　　　　張陳碧玉
　　　　　　張陳碧霞
　　　　　　許明月
　　　　　　郭黃瑞雲
　　　　　　陳三和
　　　　　　陳永富
　　　　　　陳秀鑾
　　　　　　陳倉吉
　　　　　　陳新吉
　　　　　　陳謝喜子
　　　　　　聞謝碧蓮
　　　　　　蔡陳金桂
　　　　　　鄭英輝
　　　　　　謝天助
　　　　　　謝市衽
　　　　　　謝光裕
　　　　　　謝吉泉
　　　　　　謝何菊子
兼訴訟代理　謝旺達
人
　　　　　　謝均宏
　　　　　　謝杉合
訴訟代理人　謝通順
被　　　告　謝定乾
訴訟代理人　謝育葳
被　　　告　謝炎山
　　　　　　謝金城
　　　　　　謝旻霏
　　　　　　謝信昌
　　　　　　謝秋義
　　　　　　謝從鈿
　　　　　　謝清作
　　　　　　謝清和
　　　　　　謝義興
　　　　　　謝龍昌
　　　　　　謝龍豊
　　　　　　謝鍾鑫
兼訴訟代理　謝市衽
人　　　　　　　　　　　號
被　　　告　黃進榮
上列當事人間分割共有物事件，本院於100 年9 月5 日言詞辯論
終結，判決如下：
    主  文
一原告與如附表二所示之被告共有坐落臺北市○○區○○段四小
  段第六五七之一地號土地，面積零點四六平方公尺之土地准予
  變價分割，所得價金如附表二所示應有部份比例分配之。
二原告與如附表三所示被告共有之坐落臺北市○○區○○段四小
  段第六六四之一地號土地，面積一點六八平方公尺之土地准予
  變價分割，所得價金如附表三所示應有部份比例分配之。
三原告與如附表四所示被告共有坐落臺北市○○區○○段四小段
  第六六五之一地號土地，面積五點六四平方公尺之土地准予變
  價分割，所得價金如附表四所示應有部份比例分配之。
四原告與如附表五所示被告共有坐落臺北市○○區○○段四小段
  第六六六之一地號土地，面積八十四點八三平方公尺之土地准
  予變價分割，所得價金如附表五所示應有部份比例分配之。
五原告與如附表六所示被告共有坐落臺北市○○區○○段四小段
  第六六六之二地號土地，面積三百四十點四四平方公尺之土地
  准予變價分割，所得價金如附表六所示應有部份比例分配之。
六原告與如附表七所示被告共有坐落臺北市○○區○○段四小段
  第六六六之四地號土地，面積三百六十點九八平方公尺之土地
  准予變價分割，所得價金如附表七所示應有部份比例分配之。
七原告與如附表八所示被告共有坐落臺北市○○區○○段四小段
  第六六八地號土地，面積二百九十八點四五平方公尺之土地准
  予變價分割，所得價金如附表八所示應有部份比例分配之。
八原告與如附表九所示被告共有坐落臺北市○○區○○段四小段
  第六八四地號土地，面積三十一點八二平方公尺之土地准予變
  價分割，所得價金如附表九所示應有部份比例分配之。
九原告與如附表十所示被告共有坐落臺北市○○區○○段四小段
  第六六七地號土地，面積二百零五點二四平方公尺之土地准予
  變價分割，所得價金如附表十所示應有部份比例分配之。
十原告與如附表十一所示被告共有坐落臺北市○○區○○段四小
  段第六六六地號土地，面積一千一百零五點七二平方公尺之土
  地准予變價分割，所得價金如附表十一所示應有部份比例分配
  之。
十一原告與如附表十二所示被告共有坐落臺北市○○區○○段四小
  段第六六八之一地號土地，面積四十四點二四平方公尺之土地
  准予變價分割，所得價金如附表十二所示應有部份比例分配之
  。
十二原告與如附表十三所示被告共有坐落臺北市○○區○○段四小
  段第六六六之三地號土地，面積五百三十九點六平方公尺之土
  地准予變價分割，所得價金如附表十三所示應有部份比例分配
  之。
十三原告與如附表十四所示被告共有坐落臺北市○○區○○段四小
  段第六六五地號土地，面積三百三十點一九平方公尺之土地准
  予變價分割，所得價金如附表十四所示應有部份比例分配之。
十四原告與如附表十五所示被告共有坐落臺北市○○區○○段四小
  段第六六四地號土地，面積七十二點四三平方公尺之土地准予
  變價分割，所得價金如附表十五所示應有部份比例分配之。
十五原告與如附表十六所示被告共有坐落臺北市○○區○○段四小
  段第六七一地號土地，面積一百二十一點四平方公尺之土地准
  予變價分割，所得價金如附表十六所示應有部份比例分配之。
十六訴訟費用負擔詳如附表二至十六所示。
    事  實  及  理  由
一、本件除被告財政部國有財產局、吳雪君、鄭英輝、謝市衽、
    謝何菊子、謝杉合、謝定乾、謝旺達、謝炎山、謝秋義、謝
    清和、謝義興、謝龍豊、謝光裕外，其餘被告均未於言詞辯
    論期日到場，核無民事訴訟法第386 條各款所列情形，爰依
    原告之聲請，由其一造辯論而為判決。
二、經查，如附表一編號6 至9 、16至18、29至31、35至42所示
    土地之共有人潘謝玉英、如附表一編號18、20、21、26、28
    、35、36、39、40、42所示土地之共有人謝秀英、如附表一
    編號1 至4 、6 、9 、22所示土地之共有人謝良日、如附表
    一編號39、40、42所示土地之共有人謝金聰、如附表一編號
    7 、8 、16至18、29至31、35至42所示土地之共有人謝塗生
    ，附表一編號42共有人謝枝福均已於本件訴訟繫屬前死亡，
    原告猶以上開6 人為被告起訴，本院認為該部分訴為顯無理
    由，於100 年6 月16日判決駁回該部分訴訟。本件係針對附
    表一編號5 、10至15、19、23至25、27、32至34所示土地為
    分割共有物審理，附此敘明。
三、原告起訴主張：
    附表二至十六所示土地為原告與如附表二至十六所示之被告
    共有，應有部分詳如附表二至十六所示，系爭土地並無不能
    分割之約定，依法亦無不能分割之情形，屢次請求被告分割
    ，均無法達成協議。原告依民法第823 條第1 項規定請求分
    割共有物，由於系爭土地共有人均不盡相同，共有人甚多，
    如以原物分割方式土地將細分無法使用，無法發揮土地之經
    濟效用，主張變價方式分割。聲明：如主文第1 項至第15項
    所示。
四、被告等辯稱：
  1.被告財政部國有財產局主張：請求變價分割或分配未被佔用
    之土地。
  2.被告吳雪君、謝龍昌、謝秋義、謝龍豊、鄭英輝主張：不同
    意分割。
  3.被告謝市衽、謝鍾鑫主張：系爭土地上有古厝，不能分割。
  4.被告謝旺達主張：原物分割。
  5.被告謝炎山、謝杉合、謝清和主張：系爭土地上有古厝，希
    望能夠保留作為文化資產。
  6.被告謝定乾主張：先送調解。
  7.被告謝何菊子、謝定乾、謝清和、謝杉合、吳雪君、謝鍾鑫
    、謝市衽、鄭英輝、謝炎山、謝龍昌、謝信昌、謝旺達另主
    張由被告等人取得同段676 、675 、661 、664 、665 、65
    8 、687 、658-1 、663-1 、663 等10筆土地。
  8.言詞辯論終結後，謝清和、謝炎山、謝杉合具狀表示願意以
    公告現值購買原告系爭土地應有部份，其他共有人應有部分
    不變。
  9.其餘被告未提出書狀及陳述意見。
五、按各共有人，除法令另有規定外，得隨時請求分割共有物。
    但因物之使用目的不能分割或契約訂有不分割之期限者，不
    在此限，民法第823 條第1 項定有明文。經查，原告與如附
    表二至十六所示之被告為系爭土地之共有人，有土地登記謄
    本在卷可按。兩造共有人間就系爭土地並無不分割之協議，
    依法亦無不能分割之情形，且依使用上之目的並無不能分割
    之情形，原告依法自得提起本件訴訟請求分割共有物。被告
    謝清和、謝炎山、謝杉合願意以公告現值購買原告應有部分
    ，其他共有人應有部分維持不變，原告不同意，且核與民法
    第823 條規定不符，被告拒絕分割並無理由，原告請求分割
    應予准許。
六、查臺北市○○區○○段四小段657-1 地號土地面積為0.46平
    方公尺（編號5 ）、同段664-1 地號土地面積為1.68平方公
    尺（編號10）、同段665-1 地號土地面積為5.64平方公尺（
    編號11）、同段666-1 地號土地面積為84.83 平方公尺（編
    號12）、同段666-2 地號面積為340.44平方公尺（編號13）
    、同段666-4 地號土地面積為360.98平方公尺（編號14）、
    同段668 地號土地為298.45平方公尺（編號15）、同段684
    地號土地面積為31.82 平方公尺（編號19）、同段667 地號
    土地面積為205.24平方公尺（編號23）、同段666 地號土地
    面積為1105.72 平方公尺（編號24）、同段668-1 地號土地
    面積為44.24 平方公尺（編號25）、同段666-3 地號土地面
    積為539.6 平方公尺（編號27）、同段665 地號土地面積為
    330.19平方公尺（編號32）同段664 地號土地面積為72.43
    平方公尺（編號33）、同段671 地號土地面積為121.4 平方
    公尺（編號34），除編號5 、19之土地外，其餘共有人均多
    達37人至40人間（詳如附表所示），以面積最大之同段666
    地號土地面積1105.72 平方公尺為例，張陳碧霞、蔡陳金桂
    、張陳碧玉、陳倉吉、陳三和、陳秀鑾等人分配不到0.7 平
    方公尺，系爭土地若以原物分割，各共有人按應有部分所分
    得之面積極小，勢將無從利用所分得之土地。至於再按共有
    人相同之數不動產，除法令另有規定外，共有人得請求合併
    分割。共有人部分相同之相鄰數不動產，各該不動產均具應
    有部分之共有人，經各不動產應有部分過半數共有人之同意
    ，得適用前項規定，請求合併分割。但法院認合併分割為不
    適當者，仍分別分割之，民法第824 條第5 項、第6 項固然
    定有明文。惟被告謝何菊子、謝定乾、謝清和、謝市衽、謝
    鍾鑫、吳雪君、謝杉合、謝信昌、鄭英輝、謝炎山、謝龍昌
    、謝旺達（下稱謝何菊子等人）主張合併分割，由被告謝何
    菊子等人分得676 、675 、661 、664 、665 、658 、687
    、658-1 、663- 1、663 等土地，惟查，被告謝何菊子等人
    主張10筆土地究竟與哪幾筆土地合併分割，未見被告等人敘
    明，本院無從判斷，上開土地僅有664 、665 地號土地為審
    理之標的，其餘土地因當事人不適格，業經本院於判決駁回
    ，復於本案言詞辯論終結前，未經兩造以訴之追加或反訴方
    式為之（參見司法院99年5 月編印之民法物權編及施行法彙
    編第216 頁），無從單憑數位被告之抗辯，逕將系爭土地以
    外之其他土地，併入本件合併分割。又依據地籍圖謄本（調
    解卷第477 頁），本件15筆土地並未全部相鄰，且15筆土地
    共有人並未全部相同，以編號5 附表二、編號19附表九顯然
    未有應有部分過半數共有人之同意，就被告主張664 、665
    原物分割給被告謝何菊子等人，其餘土地分配給其餘共有人
    ，對其餘共有人不公平，且於法不合。考量系爭土地地形、
    坐落位置、面積、使用現況、共有人之意願、全體共有人之
    利益及公平原則，本院認本件不宜原物分割，應予變賣，所
    得價金按如附表二至十六所示應有比例分配予各共有人。
七、兩造共有之如附表二至十六所示之土地應予變賣，變買所得
    價金應按如附表二至十六所示各共有人應有部分比例，分配
    予各該共有人，為有理由，應予准許。
八、本件事證已臻明確，其餘兩造主張、陳述暨所提之證據，經
    審酌均與本院前揭判斷不生影響，爰不一一詳予論述，附此
    敘明。
九、按因共有物分割、經界或其他性質上類似之事件涉訟，由敗
    訴當事人負擔訴訟費用顯失公平者，法院得酌量情形，命勝
    訴之當事人負擔其一部，民事訴訟法第80條之1 明文規定。
    本院認本件共有物分割訴訟之結果，兩造共有人均蒙其利，
    倘由敗訴當事人負擔訴訟費用顯失公平，爰依上開規定，命
    兩造依如附表二至十六所示比例負擔本件訴訟費用。
中    華    民    國   100    年    9     月    19    日
                  民事第二庭  法  官  絲鈺雲
以上正本證明與原本無異。
如對本判決上訴，應於判決送達後20日內向本院提出上訴狀，若
委任律師提起上訴者，應一併繳納上訴審裁判費，否則本院得不
命補正逕行駁回上訴。
中    華    民    國   100    年    9     月    20    日
                              書記官  林玫熹
附表一：
┌──┬──────────────────┐
│編號│              土地坐落              │
├──┼──────────────────┤
│  1 │臺北市○○區○○段4小段551-3地號    │
├──┼──────────────────┤
│  2 │臺北市○○區○○段4小段551-4地號    │
├──┼──────────────────┤
│  3 │臺北市○○區○○段4小段551-5地號    │
├──┼──────────────────┤
│  4 │臺北市○○區○○段4小段551-6地號    │
├──┼──────────────────┤
│  5 │臺北市○○區○○段4小段657-1地號    │
├──┼──────────────────┤
│  6 │臺北市○○區○○段4小段658-1地號    │
├──┼──────────────────┤
│  7 │臺北市○○區○○段4小段661地號      │
├──┼──────────────────┤
│  8 │臺北市○○區○○段4小段663地號      │
├──┼──────────────────┤
│  9 │臺北市○○區○○段4小段663-1地號    │
├──┼──────────────────┤
│ 10 │臺北市○○區○○段4小段664-1地號    │
├──┼──────────────────┤
│ 11 │臺北市○○區○○段4小段665-1地號    │
├──┼──────────────────┤
│ 12 │臺北市○○區○○段4小段666-1地號    │
├──┼──────────────────┤
│ 13 │臺北市○○區○○段4小段666-2地號    │
├──┼──────────────────┤
│ 14 │臺北市○○區○○段4小段666-4地號    │
├──┼──────────────────┤
│ 15 │臺北市○○區○○段4小段668地號      │
├──┼──────────────────┤
│ 16 │臺北市○○區○○段4小段675-1地號    │
├──┼──────────────────┤
│ 17 │臺北市○○區○○段4小段676地號      │
├──┼──────────────────┤
│ 18 │臺北市○○區○○段4小段682地號      │
├──┼──────────────────┤
│ 19 │臺北市○○區○○段4小段684地號      │
├──┼──────────────────┤
│ 20 │臺北市○○區○○段4小段685地號      │
├──┼──────────────────┤
│ 21 │臺北市○○區○○段4小段686地號      │
├──┼──────────────────┤
│ 22 │臺北市○○區○○段4小段688地號      │
├──┼──────────────────┤
│ 23 │臺北市○○區○○段4小段667地號      │
├──┼──────────────────┤
│ 24 │臺北市○○區○○段4小段666地號      │
├──┼──────────────────┤
│ 25 │臺北市○○區○○段4小段668-1地號    │
├──┼──────────────────┤
│ 26 │臺北市○○區○○段4小段686-1地號    │
├──┼──────────────────┤
│ 27 │臺北市○○區○○段4小段666-3地號    │
├──┼──────────────────┤
│ 28 │臺北市○○區○○段4小段685-1地號    │
├──┼──────────────────┤
│ 29 │臺北市○○區○○段4小段676-1地號    │
├──┼──────────────────┤
│ 30 │臺北市○○區○○段4小段675地號      │
├──┼──────────────────┤
│ 31 │臺北市○○區○○段4小段676-2地號    │
├──┼──────────────────┤
│ 32 │臺北市○○區○○段4小段665地號      │
├──┼──────────────────┤
│ 33 │臺北市○○區○○段4小段664地號      │
├──┼──────────────────┤
│ 34 │臺北市○○區○○段4小段671地號      │
├──┼──────────────────┤
│ 35 │臺北市○○區○○段4小段679地號      │
├──┼──────────────────┤
│ 36 │臺北市○○區○○段4小段678地號      │
├──┼──────────────────┤
│ 37 │臺北市○○區○○段4小段660地號      │
├──┼──────────────────┤
│ 38 │臺北市○○區○○段4小段662地號      │
├──┼──────────────────┤
│ 39 │臺北市○○區○○段4小段680地號      │
├──┼──────────────────┤
│ 40 │臺北市○○區○○段4小段681地號      │
├──┼──────────────────┤
│ 41 │臺北市○○區○○段4小段659地號      │
├──┼──────────────────┤
│ 42 │臺北市○○區○○段4小段519-1地號    │
└──┴──────────────────┘
 附表二：
┌────┬────────────────┐
│編號5   │臺北市○○區○○段 4 小段 657-1 │
│        │地號，面積 0.46 平方公尺        │
├────┼──────┬─────────┤
│共有人  │權利範圍    │訴訟費用新臺幣14元│
│        │            │，分擔比例        │
├────┼──────┼─────────┤
│謝清和  │ 9分之1     │ 同左             │
├────┼──────┼─────────┤
│李忠義  │ 9分之4     │ 同左             │
├────┼──────┼─────────┤
│徐宏鈞  │ 9分之3     │ 同左             │
├────┼──────┼─────────┤
│林承毅  │ 9分之1     │ 同左             │
└────┴──────┴─────────┘
附表三
┌────┬────────────────┐
│編號10  │臺北市○○區○○段 4 小段 664-1 │
│        │地號，面積 1.68 平方公尺        │
├────┼──────┬─────────┤
│共有人  │權利範圍    │訴訟費用新臺幣46元│
│        │            │，分擔比例        │
├────┼──────┼─────────┤
│謝天助  │ 360分之3   │同左              │
├────┼──────┼─────────┤
│謝清和  │ 162分之1   │同左              │
├────┼──────┼─────────┤
│謝金城  │ 480分之1   │同左              │
├────┼──────┼─────────┤
│謝杉合  │ 50分之1    │同左              │
├────┼──────┼─────────┤
│王文雄  │10000 分之  │同左              │
│        │105         │                  │
├────┼──────┼─────────┤
│謝義興  │ 30分之1    │同左              │
├────┼──────┼─────────┤
│聞謝碧蓮│ 960分之1   │同左              │
├────┼──────┼─────────┤
│張陳碧霞│17280 分之11│同左              │
├────┼──────┼─────────┤
│蔡陳金桂│17280 分之11│同左              │
├────┼──────┼─────────┤
│張陳碧玉│17280 分之11│同左              │
├────┼──────┼─────────┤
│陳倉吉  │17280分之11 │同左              │
├────┼──────┼─────────┤
│陳三和  │17280分之11 │同左              │
├────┼──────┼─────────┤
│謝炎山  │200分之1    │同左              │
├────┼──────┼─────────┤
│黃進榮  │126分之4    │同左              │
├────┼──────┼─────────┤
│陳永富  │480分之1    │同左              │
├────┼──────┼─────────┤
│謝市衽  │360分之1    │同左              │
├────┼──────┼─────────┤
│謝鍾鑫  │360分之1    │同左              │
├────┼──────┼─────────┤
│陳新吉  │17280分之19 │同左              │
├────┼──────┼─────────┤
│謝旻霏  │90分之1     │同左              │
├────┼──────┼─────────┤
│謝清作  │360分之2    │同左              │
├────┼──────┼─────────┤
│李忠義  │0000000 分之│同左              │
│        │785729      │                  │
├────┼──────┼─────────┤
│謝秋義  │240分之1    │同左              │
├────┼──────┼─────────┤
│謝龍豊  │240分之1    │同左              │
├────┼──────┼─────────┤
│謝龍昌  │240分之1    │同左              │
├────┼──────┼─────────┤
│陳謝喜子│ 240分之1   │同左              │
├────┼──────┼─────────┤
│許明月  │50分之1     │同左              │
├────┼──────┼─────────┤
│鄭英輝  │10000 分之  │同左              │
│        │105         │                  │
├────┼──────┼─────────┤
│謝光裕  │35分之1     │同左              │
├────┼──────┼─────────┤
│謝信昌  │ 35分之1    │同左              │
├────┼──────┼─────────┤
│大億營造│0000000 分之│同左              │
│有限公司│156120      │                  │
├────┼──────┼─────────┤
│郭黃瑞雲│80分之1     │同左              │
├────┼──────┼─────────┤
│謝定乾  │360分之2    │同左              │
├────┼──────┼─────────┤
│中華民國│17280 分之  │同左              │
│國有財產│1163        │                  │
│局      │            │                  │
├────┼──────┼─────────┤
│陳秀鑾  │17280 分之11│同左              │
├────┼──────┼─────────┤
│謝從鈿  │90分之1     │同左              │
├────┼──────┼─────────┤
│徐宏鈞  │162分之3    │同左              │
├────┼──────┼─────────┤
│吳雪君  │360分之2    │同左              │
├────┼──────┼─────────┤
│施鍊岸  │2880分之632 │同左              │
├────┼──────┼─────────┤
│謝旺達  │ 50分之1    │同左              │
├────┼──────┼─────────┤
│林承毅  │810000分之  │同左              │
│        │79034       │                  │
└────┴──────┴─────────┘
 附表四
┌────┬────────────────┐
│編號11  │臺北市○○區○○段 4 小段 665-1 │
│        │地號，面積 5.64 平方公尺        │
├────┼──────┬─────────┤
│共有人  │權利範圍    │訴訟費用新臺幣154 │
│        │            │元，分擔比例      │
├────┼──────┼─────────┤
│謝天助  │ 360分之3   │同左              │
├────┼──────┼─────────┤
│謝清和  │ 162分之1   │同左              │
├────┼──────┼─────────┤
│謝金城  │ 480分之1   │同左              │
├────┼──────┼─────────┤
│謝杉合  │ 50分之1    │同左              │
├────┼──────┼─────────┤
│王文雄  │10000 分之  │同左              │
│        │105         │                  │
├────┼──────┼─────────┤
│謝義興  │ 30分之1    │同左              │
├────┼──────┼─────────┤
│聞謝碧蓮│ 960分之1   │同左              │
├────┼──────┼─────────┤
│張陳碧霞│17280 分之11│同左              │
├────┼──────┼─────────┤
│蔡陳金桂│17280 分之11│同左              │
├────┼──────┼─────────┤
│張陳碧玉│17280 分之11│同左              │
├────┼──────┼─────────┤
│陳倉吉  │17280分之11 │同左              │
├────┼──────┼─────────┤
│陳三和  │17280分之11 │同左              │
├────┼──────┼─────────┤
│謝炎山  │200分之1    │同左              │
├────┼──────┼─────────┤
│黃進榮  │126分之4    │同左              │
├────┼──────┼─────────┤
│陳永富  │480分之1    │同左              │
├────┼──────┼─────────┤
│謝市衽  │360分之1    │同左              │
├────┼──────┼─────────┤
│謝鍾鑫  │360分之1    │同左              │
├────┼──────┼─────────┤
│陳新吉  │17280分之19 │同左              │
├────┼──────┼─────────┤
│謝旻霏  │90分之1     │同左              │
├────┼──────┼─────────┤
│謝清作  │360分之2    │同左              │
├────┼──────┼─────────┤
│李忠義  │0000000 分之│同左              │
│        │785749      │                  │
├────┼──────┼─────────┤
│謝秋義  │240分之1    │同左              │
├────┼──────┼─────────┤
│謝龍豊  │240分之1    │同左              │
├────┼──────┼─────────┤
│謝龍昌  │240分之1    │同左              │
├────┼──────┼─────────┤
│陳謝喜子│240分之1    │同左              │
├────┼──────┼─────────┤
│許明月  │50分之1     │同左              │
├────┼──────┼─────────┤
│鄭英輝  │10000 分之  │同左              │
│        │105         │                  │
├────┼──────┼─────────┤
│謝光裕  │35分之1     │同左              │
├────┼──────┼─────────┤
│謝信昌  │35分之1     │同左              │
├────┼──────┼─────────┤
│大億營造│0000000 分之│同左              │
│有限公司│156100      │                  │
├────┼──────┼─────────┤
│郭黃瑞雲│80分之1     │同左              │
├────┼──────┼─────────┤
│謝定乾  │360分之2    │同左              │
├────┼──────┼─────────┤
│中華民國│17280 分之  │同左              │
│國有財產│1163        │                  │
│局      │            │                  │
├────┼──────┼─────────┤
│陳秀鑾  │17280 分之11│同左              │
├────┼──────┼─────────┤
│謝從鈿  │90分之1     │同左              │
├────┼──────┼─────────┤
│徐宏鈞  │162分之3    │同左              │
├────┼──────┼─────────┤
│吳雪君  │360分之2    │同左              │
├────┼──────┼─────────┤
│施鍊岸  │2880分之632 │同左              │
├────┼──────┼─────────┤
│謝旺達  │50分之1     │同左              │
├────┼──────┼─────────┤
│林承毅  │810000分之  │同左              │
│        │79034       │                  │
└────┴──────┴─────────┘
附表五
┌────┬────────────────┐
│編號12  │臺北市○○區○○段 4 小段 666-1 │
│        │地號，面積 84.83 平方公尺       │
├────┼──────┬─────────┤
│共有人  │權利範圍    │訴訟費用新臺幣    │
│        │            │2,321 元，分擔比例│
├────┼──────┼─────────┤
│謝天助  │ 360分之3   │同左              │
├────┼──────┼─────────┤
│謝清和  │ 162分之1   │同左              │
├────┼──────┼─────────┤
│謝金城  │ 480分之1   │同左              │
├────┼──────┼─────────┤
│謝杉合  │ 50分之1    │同左              │
├────┼──────┼─────────┤
│王文雄  │10000 分之  │同左              │
│        │105         │                  │
├────┼──────┼─────────┤
│謝義興  │ 30分之1    │同左              │
├────┼──────┼─────────┤
│聞謝碧蓮│ 960分之1   │同左              │
├────┼──────┼─────────┤
│張陳碧霞│17280 分之11│同左              │
├────┼──────┼─────────┤
│蔡陳金桂│17280 分之11│同左              │
├────┼──────┼─────────┤
│張陳碧玉│17280 分之11│同左              │
├────┼──────┼─────────┤
│陳倉吉  │17280分之11 │同左              │
├────┼──────┼─────────┤
│陳三和  │17280分之11 │同左              │
├────┼──────┼─────────┤
│謝炎山  │200分之1    │同左              │
├────┼──────┼─────────┤
│黃進榮  │126分之4    │同左              │
├────┼──────┼─────────┤
│陳永富  │480分之1    │同左              │
├────┼──────┼─────────┤
│謝市衽  │360分之1    │同左              │
├────┼──────┼─────────┤
│謝鍾鑫  │360分之1    │同左              │
├────┼──────┼─────────┤
│陳新吉  │17280分之19 │同左              │
├────┼──────┼─────────┤
│謝旻霏  │90分之1     │同左              │
├────┼──────┼─────────┤
│謝清作  │360分之2    │同左              │
├────┼──────┼─────────┤
│李忠義  │0000000 分之│同左              │
│        │785755      │                  │
├────┼──────┼─────────┤
│謝秋義  │240分之1    │同左              │
├────┼──────┼─────────┤
│謝龍豊  │240分之1    │同左              │
├────┼──────┼─────────┤
│謝龍昌  │240分之1    │同左              │
├────┼──────┼─────────┤
│陳謝喜子│240分之1    │同左              │
├────┼──────┼─────────┤
│許明月  │50分之1     │同左              │
├────┼──────┼─────────┤
│鄭英輝  │10000 分之  │同左              │
│        │105         │                  │
├────┼──────┼─────────┤
│謝光裕  │1260分之36  │同左              │
├────┼──────┼─────────┤
│謝信昌  │1260分之36  │同左              │
├────┼──────┼─────────┤
│大億營造│0000000 分之│同左              │
│有限公司│156094      │                  │
├────┼──────┼─────────┤
│郭黃瑞雲│80分之1     │同左              │
├────┼──────┼─────────┤
│謝定乾  │360分之2    │同左              │
├────┼──────┼─────────┤
│中華民國│17280 分之  │同左              │
│國有財產│1163        │                  │
│局      │            │                  │
├────┼──────┼─────────┤
│陳秀鑾  │17280 分之11│同左              │
├────┼──────┼─────────┤
│謝吉泉  │90分之1     │同左              │
├────┼──────┼─────────┤
│謝何菊子│50分之1     │同左              │
├────┼──────┼─────────┤
│徐宏鈞  │162分之3    │同左              │
├────┼──────┼─────────┤
│吳雪君  │360分之2    │同左              │
├────┼──────┼─────────┤
│施鍊岸  │2880分之632 │同左              │
├────┼──────┼─────────┤
│林承毅  │810000分之  │同左              │
│        │79034       │                  │
└────┴──────┴─────────┘
 附表六
┌────┬────────────────┐
│編號13  │臺北市○○區○○段 4 小段 666-2 │
│        │地號，面積 340.44 平方公尺      │
├────┼──────┬─────────┤
│共有人  │權利範圍    │訴訟費用新臺幣    │
│        │            │9,314 元，分擔比例│
├────┼──────┼─────────┤
│謝天助  │ 360分之3   │同左              │
├────┼──────┼─────────┤
│謝清和  │ 162分之1   │同左              │
├────┼──────┼─────────┤
│謝金城  │ 480分之1   │同左              │
├────┼──────┼─────────┤
│謝杉合  │ 50分之1    │同左              │
├────┼──────┼─────────┤
│王文雄  │10000 分之  │同左              │
│        │105         │                  │
├────┼──────┼─────────┤
│謝義興  │ 30分之1    │同左              │
├────┼──────┼─────────┤
│聞謝碧蓮│ 960分之1   │同左              │
├────┼──────┼─────────┤
│張陳碧霞│17280 分之11│同左              │
├────┼──────┼─────────┤
│蔡陳金桂│17280 分之11│同左              │
├────┼──────┼─────────┤
│張陳碧玉│17280 分之11│同左              │
├────┼──────┼─────────┤
│陳倉吉  │17280分之11 │同左              │
├────┼──────┼─────────┤
│陳三和  │17280分之11 │同左              │
├────┼──────┼─────────┤
│謝炎山  │200分之1    │同左              │
├────┼──────┼─────────┤
│黃進榮  │126分之4    │同左              │
├────┼──────┼─────────┤
│陳永富  │480分之1    │同左              │
├────┼──────┼─────────┤
│謝市衽  │360分之1    │同左              │
├────┼──────┼─────────┤
│謝鍾鑫  │360分之1    │同左              │
├────┼──────┼─────────┤
│陳新吉  │17280分之19 │同左              │
├────┼──────┼─────────┤
│謝旻霏  │90分之1     │同左              │
├────┼──────┼─────────┤
│謝清作  │360分之2    │同左              │
├────┼──────┼─────────┤
│李忠義  │0000000 分之│同左              │
│        │785755      │                  │
├────┼──────┼─────────┤
│謝秋義  │240分之1    │同左              │
├────┼──────┼─────────┤
│謝龍豊  │240分之1    │同左              │
├────┼──────┼─────────┤
│謝龍昌  │240分之1    │同左              │
├────┼──────┼─────────┤
│陳謝喜子│240分之1    │同左              │
├────┼──────┼─────────┤
│許明月  │50分之1     │同左              │
├────┼──────┼─────────┤
│鄭英輝  │10000 分之  │同左              │
│        │105         │                  │
├────┼──────┼─────────┤
│謝光裕  │1260分之36  │同左              │
├────┼──────┼─────────┤
│謝信昌  │1260分之36  │同左              │
├────┼──────┼─────────┤
│大億營造│0000000 分之│同左              │
│有限公司│156094      │                  │
├────┼──────┼─────────┤
│郭黃瑞雲│80分之1     │同左              │
├────┼──────┼─────────┤
│謝定乾  │360分之2    │同左              │
├────┼──────┼─────────┤
│中華民國│17280 分之  │同左              │
│國有財產│1163        │                  │
│局      │            │                  │
├────┼──────┼─────────┤
│陳秀鑾  │17280 分之11│同左              │
├────┼──────┼─────────┤
│謝吉泉  │90分之1     │同左              │
├────┼──────┼─────────┤
│謝何菊子│50分之1     │同左              │
├────┼──────┼─────────┤
│徐宏鈞  │162分之3    │同左              │
├────┼──────┼─────────┤
│吳雪君  │360分之2    │同左              │
├────┼──────┼─────────┤
│施鍊岸  │2880分之632 │同左              │
├────┼──────┼─────────┤
│林承毅  │810000分之  │同左              │
│        │79034       │                  │
└────┴──────┴─────────┘
 附表七
┌────┬────────────────┐
│編號14  │臺北市○○區○○段 4 小段 666-4 │
│        │地號，面積 360.98 平方公尺      │
├────┼──────┬─────────┤
│共有人  │權利範圍    │訴訟費用新臺幣    │
│        │            │9,876 元，分擔比例│
├────┼──────┼─────────┤
│謝天助  │ 360分之3   │同左              │
├────┼──────┼─────────┤
│謝清和  │ 162分之1   │同左              │
├────┼──────┼─────────┤
│謝金城  │ 480分之1   │同左              │
├────┼──────┼─────────┤
│謝杉合  │ 50分之1    │同左              │
├────┼──────┼─────────┤
│王文雄  │10000 分之  │同左              │
│        │105         │                  │
├────┼──────┼─────────┤
│謝義興  │ 30分之1    │同左              │
├────┼──────┼─────────┤
│聞謝碧蓮│ 960分之1   │同左              │
├────┼──────┼─────────┤
│張陳碧霞│17280 分之11│同左              │
├────┼──────┼─────────┤
│蔡陳金桂│17280 分之11│同左              │
├────┼──────┼─────────┤
│張陳碧玉│17280 分之11│同左              │
├────┼──────┼─────────┤
│陳倉吉  │17280分之11 │同左              │
├────┼──────┼─────────┤
│陳三和  │17280分之11 │同左              │
├────┼──────┼─────────┤
│謝炎山  │200分之1    │同左              │
├────┼──────┼─────────┤
│黃進榮  │126分之4    │同左              │
├────┼──────┼─────────┤
│陳永富  │480分之1    │同左              │
├────┼──────┼─────────┤
│謝市衽  │360分之1    │同左              │
├────┼──────┼─────────┤
│謝鍾鑫  │360分之1    │同左              │
├────┼──────┼─────────┤
│陳新吉  │17280分之19 │同左              │
├────┼──────┼─────────┤
│謝旻霏  │90分之1     │同左              │
├────┼──────┼─────────┤
│謝清作  │360分之2    │同左              │
├────┼──────┼─────────┤
│李忠義  │0000000 分之│同左              │
│        │785755      │                  │
├────┼──────┼─────────┤
│謝秋義  │240分之1    │同左              │
├────┼──────┼─────────┤
│謝龍豊  │240分之1    │同左              │
├────┼──────┼─────────┤
│謝龍昌  │240分之1    │同左              │
├────┼──────┼─────────┤
│陳謝喜子│240分之1    │同左              │
├────┼──────┼─────────┤
│許明月  │50分之1     │同左              │
├────┼──────┼─────────┤
│鄭英輝  │10000 分之  │同左              │
│        │105         │                  │
├────┼──────┼─────────┤
│謝光裕  │1260分之36  │同左              │
├────┼──────┼─────────┤
│謝信昌  │1260分之36  │同左              │
├────┼──────┼─────────┤
│大億營造│0000000 分之│同左              │
│有限公司│156094      │                  │
├────┼──────┼─────────┤
│郭黃瑞雲│80分之1     │同左              │
├────┼──────┼─────────┤
│謝定乾  │360分之2    │同左              │
├────┼──────┼─────────┤
│中華民國│17280 分之  │同左              │
│國有財產│1163        │                  │
│局      │            │                  │
├────┼──────┼─────────┤
│陳秀鑾  │17280 分之11│同左              │
├────┼──────┼─────────┤
│謝吉泉  │90分之1     │同左              │
├────┼──────┼─────────┤
│謝何菊子│50分之1     │同左              │
├────┼──────┼─────────┤
│徐宏鈞  │162分之3    │同左              │
├────┼──────┼─────────┤
│吳雪君  │360分之2    │同左              │
├────┼──────┼─────────┤
│施鍊岸  │2880分之632 │同左              │
├────┼──────┼─────────┤
│林承毅  │810000分之  │同左              │
│        │79034       │                  │
└────┴──────┴─────────┘
 附表八
┌────┬────────────────┐
│編號15  │臺北市○○區○○段4小段668地號，│
│        │面積298.45平方公尺              │
├────┼──────┬─────────┤
│共有人  │權利範圍    │訴訟費用新臺幣    │
│        │            │8,165 元，分擔比例│
├────┼──────┼─────────┤
│謝天助  │ 360分之3   │同左              │
├────┼──────┼─────────┤
│謝清和  │ 162分之1   │同左              │
├────┼──────┼─────────┤
│謝杉合  │ 50分之1    │同左              │
├────┼──────┼─────────┤
│王文雄  │10000 分之  │同左              │
│        │105         │                  │
├────┼──────┼─────────┤
│謝金城  │480分之1    │同左              │
├────┼──────┼─────────┤
│謝義興  │30分之1     │同左              │
├────┼──────┼─────────┤
│聞謝碧蓮│960分之1    │同左              │
├────┼──────┼─────────┤
│張陳碧霞│17280 分之11│同左              │
├────┼──────┼─────────┤
│蔡陳金桂│17280 分之11│同左              │
├────┼──────┼─────────┤
│張陳碧玉│17280 分之11│同左              │
├────┼──────┼─────────┤
│陳倉吉  │17280 分之11│同左              │
├────┼──────┼─────────┤
│陳三和  │17280 分之11│同左              │
├────┼──────┼─────────┤
│謝炎山  │200分之1    │同左              │
├────┼──────┼─────────┤
│黃進榮  │126分之4    │同左              │
├────┼──────┼─────────┤
│陳永富  │480分之1    │同左              │
├────┼──────┼─────────┤
│謝市衽  │360分之1    │同左              │
├────┼──────┼─────────┤
│謝鍾鑫  │360分之1    │同左              │
├────┼──────┼─────────┤
│陳新吉  │17280分之19 │同左              │
├────┼──────┼─────────┤
│謝旻霏  │90分之1     │同左              │
├────┼──────┼─────────┤
│謝清作  │360分之2    │同左              │
├────┼──────┼─────────┤
│李忠義  │0000000 分之│同左              │
│        │821753      │                  │
├────┼──────┼─────────┤
│謝秋義  │240分之1    │同左              │
├────┼──────┼─────────┤
│謝龍豊  │240分之1    │同左              │
├────┼──────┼─────────┤
│謝龍昌  │240分之1    │同左              │
├────┼──────┼─────────┤
│陳謝喜子│240分之1    │同左              │
├────┼──────┼─────────┤
│許明月  │50分之1     │同左              │
├────┼──────┼─────────┤
│鄭英輝  │10000 分之  │同左              │
│        │105         │                  │
├────┼──────┼─────────┤
│謝光裕  │1260分之36  │同左              │
├────┼──────┼─────────┤
│謝信昌  │1260分之36  │同左              │
├────┼──────┼─────────┤
│大億營造│0000000 分之│同左              │
│有限公司│156096      │                  │
├────┼──────┼─────────┤
│郭黃瑞雲│80分之1     │同左              │
├────┼──────┼─────────┤
│謝定乾  │360分之2    │同左              │
├────┼──────┼─────────┤
│中華民國│17280 分之  │同左              │
│國有財產│1163        │                  │
│局      │            │                  │
├────┼──────┼─────────┤
│陳秀鑾  │17280 分之11│同左              │
├────┼──────┼─────────┤
│謝均宏  │90分之1     │同左              │
├────┼──────┼─────────┤
│徐宏鈞  │162分之3    │同左              │
├────┼──────┼─────────┤
│吳雪君  │360分之2    │同左              │
├────┼──────┼─────────┤
│施鍊岸  │960 分之200 │同左              │
├────┼──────┼─────────┤
│謝旺達  │50分之1     │同左              │
├────┼──────┼─────────┤
│林承毅  │810000分之  │同左              │
│        │79034       │                  │
└────┴──────┴─────────┘
 附表九
┌────┬────────────────┐
│編號19  │臺北市○○區○○段 4 小段 684 地│
│        │號，面積31.82平方公尺           │
├────┼──────┬─────────┤
│共有人  │權利範圍    │訴訟費用新臺幣    │
│        │            │2,230 元，分擔比例│
├────┼──────┼─────────┤
│謝炎山  │ 20分之1    │同左              │
├────┼──────┼─────────┤
│李忠義  │ 20分之14   │同左              │
├────┼──────┼─────────┤
│林承毅  │40000 分之  │同左              │
│        │10000       │                  │
└────┴──────┴─────────┘
附表十
┌────┬────────────────┐
│編號23  │臺北市○○區○○段4小段667地號，│
│        │面積205.24平方公尺              │
├────┼──────┬─────────┤
│共有人  │權利範圍    │訴訟費用新臺幣    │
│        │            │6,232 元，分擔比例│
├────┼──────┼─────────┤
│謝天助  │ 360分之3   │同左              │
├────┼──────┼─────────┤
│謝清和  │ 162分之1   │同左              │
├────┼──────┼─────────┤
│謝金城  │ 480分之1   │同左              │
├────┼──────┼─────────┤
│謝杉合  │ 50分之1    │同左              │
├────┼──────┼─────────┤
│謝義興  │ 30分之1    │同左              │
├────┼──────┼─────────┤
│聞謝碧蓮│ 960分之1   │同左              │
├────┼──────┼─────────┤
│張陳碧霞│17280 分之11│同左              │
├────┼──────┼─────────┤
│蔡陳金桂│17280 分之11│同左              │
├────┼──────┼─────────┤
│張陳碧玉│17280 分之11│同左              │
├────┼──────┼─────────┤
│陳倉吉  │17280分之11 │同左              │
├────┼──────┼─────────┤
│陳三和  │17280分之11 │同左              │
├────┼──────┼─────────┤
│謝炎山  │200分之1    │同左              │
├────┼──────┼─────────┤
│陳永富  │480分之1    │同左              │
├────┼──────┼─────────┤
│謝市衽  │360分之1    │同左              │
├────┼──────┼─────────┤
│謝鍾鑫  │360分之1    │同左              │
├────┼──────┼─────────┤
│陳新吉  │17280分之19 │同左              │
├────┼──────┼─────────┤
│謝旻霏  │90分之1     │同左              │
├────┼──────┼─────────┤
│謝清作  │360分之2    │同左              │
├────┼──────┼─────────┤
│李忠義  │0000000 分之│同左              │
│        │924929      │                  │
├────┼──────┼─────────┤
│謝秋義  │240分之1    │同左              │
├────┼──────┼─────────┤
│謝龍豊  │240分之1    │同左              │
├────┼──────┼─────────┤
│謝龍昌  │240分之1    │同左              │
├────┼──────┼─────────┤
│陳謝喜子│240分之1    │同左              │
├────┼──────┼─────────┤
│許明月  │50分之1     │同左              │
├────┼──────┼─────────┤
│謝光裕  │360分之6    │同左              │
├────┼──────┼─────────┤
│謝信昌  │360分之6    │同左              │
├────┼──────┼─────────┤
│大億營造│0000000 分之│同左              │
│有限公司│156096      │                  │
├────┼──────┼─────────┤
│郭黃瑞雲│80分之1     │同左              │
├────┼──────┼─────────┤
│謝定乾  │360分之2    │同左              │
├────┼──────┼─────────┤
│中華民國│17280 分之  │同左              │
│國有財產│1163        │                  │
│局      │            │                  │
├────┼──────┼─────────┤
│陳秀鑾  │17280 分之11│同左              │
├────┼──────┼─────────┤
│謝吉泉  │90分之1     │同左              │
├────┼──────┼─────────┤
│徐宏鈞  │162分之3    │同左              │
├────┼──────┼─────────┤
│吳雪君  │360分之2    │同左              │
├────┼──────┼─────────┤
│施鍊岸  │2880分之632 │同左              │
├────┼──────┼─────────┤
│謝旺達  │50分之1     │同左              │
├────┼──────┼─────────┤
│林承毅  │810000分之  │同左              │
│        │106250      │                  │
└────┴──────┴─────────┘
 附表十一
┌────┬────────────────┐
│編號24  │臺北市○○區○○段4小段666地號，│
│        │面積1105.72平方公尺             │
├────┼──────┬─────────┤
│共有人  │權利範圍    │訴訟費用新臺幣    │
│        │            │24,976元，分擔比例│
│        │            │                  │
├────┼──────┼─────────┤
│謝天助  │ 360分之3   │同左              │
├────┼──────┼─────────┤
│謝清和  │ 162分之1   │同左              │
├────┼──────┼─────────┤
│謝金城  │ 480分之1   │同左              │
├────┼──────┼─────────┤
│謝杉合  │ 50分之1    │同左              │
├────┼──────┼─────────┤
│王文雄  │10000 分之  │同左              │
│        │105         │                  │
├────┼──────┼─────────┤
│謝義興  │ 30分之1    │同左              │
├────┼──────┼─────────┤
│聞謝碧蓮│ 960分之1   │同左              │
├────┼──────┼─────────┤
│張陳碧霞│17280 分之11│同左              │
├────┼──────┼─────────┤
│蔡陳金桂│17280 分之11│同左              │
├────┼──────┼─────────┤
│張陳碧玉│17280 分之11│同左              │
├────┼──────┼─────────┤
│陳倉吉  │17280分之11 │同左              │
├────┼──────┼─────────┤
│陳三和  │17280分之11 │同左              │
├────┼──────┼─────────┤
│謝炎山  │200分之1    │同左              │
├────┼──────┼─────────┤
│黃進榮  │126分之4    │同左              │
├────┼──────┼─────────┤
│陳永富  │480分之1    │同左              │
├────┼──────┼─────────┤
│謝市衽  │360分之1    │同左              │
├────┼──────┼─────────┤
│謝鍾鑫  │360分之1    │同左              │
├────┼──────┼─────────┤
│陳新吉  │17280分之19 │同左              │
├────┼──────┼─────────┤
│謝旻霏  │90分之1     │同左              │
├────┼──────┼─────────┤
│謝清作  │360分之2    │同左              │
├────┼──────┼─────────┤
│李忠義  │0000000 分之│同左              │
│        │785755      │                  │
├────┼──────┼─────────┤
│謝秋義  │240分之1    │同左              │
├────┼──────┼─────────┤
│謝龍豊  │240分之1    │同左              │
├────┼──────┼─────────┤
│謝龍昌  │240分之1    │同左              │
├────┼──────┼─────────┤
│陳謝喜子│240分之1    │同左              │
├────┼──────┼─────────┤
│許明月  │50分之1     │同左              │
├────┼──────┼─────────┤
│鄭英輝  │10000 分之  │同左              │
│        │105         │                  │
├────┼──────┼─────────┤
│謝光裕  │1260分之36  │同左              │
├────┼──────┼─────────┤
│謝信昌  │1260分之36  │同左              │
├────┼──────┼─────────┤
│大億營造│0000000 分之│同左              │
│有限公司│156094      │                  │
├────┼──────┼─────────┤
│郭黃瑞雲│80分之1     │同左              │
├────┼──────┼─────────┤
│謝定乾  │360分之2    │同左              │
├────┼──────┼─────────┤
│中華民國│17280 分之  │同左              │
│國有財產│1163        │                  │
│局      │            │                  │
├────┼──────┼─────────┤
│陳秀鑾  │17280 分之11│同左              │
├────┼──────┼─────────┤
│謝吉泉  │90分之1     │同左              │
├────┼──────┼─────────┤
│謝何菊子│50分之1     │同左              │
├────┼──────┼─────────┤
│徐宏鈞  │162分之3    │同左              │
├────┼──────┼─────────┤
│吳雪君  │360分之2    │同左              │
├────┼──────┼─────────┤
│施鍊岸  │2880分之632 │同左              │
├────┼──────┼─────────┤
│林承毅  │810000分之  │同左              │
│        │79034       │                  │
└────┴──────┴─────────┘
附表十二
┌────┬────────────────┐
│編號25  │臺北市○○區○○段 4 小段 668-1 │
│        │地號， 面積44.24 平方公尺       │
├────┼──────┬─────────┤
│共有人  │權利範圍    │訴訟費用新臺幣999 │
│        │            │元，分擔比例      │
├────┼──────┼─────────┤
│謝天助  │ 360分之3   │同左              │
├────┼──────┼─────────┤
│謝清和  │ 162分之1   │同左              │
├────┼──────┼─────────┤
│謝金城  │ 480分之1   │同左              │
├────┼──────┼─────────┤
│謝杉合  │ 50分之1    │同左              │
├────┼──────┼─────────┤
│王文雄  │10000 分之  │同左              │
│        │105         │                  │
├────┼──────┼─────────┤
│謝義興  │ 30分之1    │同左              │
├────┼──────┼─────────┤
│聞謝碧蓮│ 960分之1   │同左              │
├────┼──────┼─────────┤
│張陳碧霞│17280 分之11│同左              │
├────┼──────┼─────────┤
│蔡陳金桂│17280 分之11│同左              │
├────┼──────┼─────────┤
│張陳碧玉│17280 分之11│同左              │
├────┼──────┼─────────┤
│陳倉吉  │17280分之11 │同左              │
├────┼──────┼─────────┤
│陳三和  │17280分之11 │同左              │
├────┼──────┼─────────┤
│謝炎山  │200分之1    │同左              │
├────┼──────┼─────────┤
│黃進榮  │126分之4    │同左              │
├────┼──────┼─────────┤
│陳永富  │480分之1    │同左              │
├────┼──────┼─────────┤
│謝市衽  │360分之1    │同左              │
├────┼──────┼─────────┤
│謝鍾鑫  │360分之1    │同左              │
├────┼──────┼─────────┤
│陳新吉  │17280分之19 │同左              │
├────┼──────┼─────────┤
│謝旻霏  │90分之1     │同左              │
├────┼──────┼─────────┤
│謝清作  │360分之2    │同左              │
├────┼──────┼─────────┤
│李忠義  │0000000 分之│同左              │
│        │821753      │                  │
├────┼──────┼─────────┤
│謝秋義  │240分之1    │同左              │
├────┼──────┼─────────┤
│謝龍豊  │240分之1    │同左              │
├────┼──────┼─────────┤
│謝龍昌  │240分之1    │同左              │
├────┼──────┼─────────┤
│陳謝喜子│240分之1    │同左              │
├────┼──────┼─────────┤
│許明月  │50分之1     │同左              │
├────┼──────┼─────────┤
│鄭英輝  │10000 分之  │同左              │
│        │105         │                  │
├────┼──────┼─────────┤
│謝光裕  │1260分之36  │同左              │
├────┼──────┼─────────┤
│謝信昌  │1260分之36  │同左              │
├────┼──────┼─────────┤
│大億營造│0000000 分之│同左              │
│有限公司│156096      │                  │
├────┼──────┼─────────┤
│郭黃瑞雲│80分之1     │同左              │
├────┼──────┼─────────┤
│謝定乾  │360分之2    │同左              │
├────┼──────┼─────────┤
│中華民國│17280 分之  │同左              │
│國有財產│1163        │                  │
│局      │            │                  │
├────┼──────┼─────────┤
│陳秀鑾  │17280 分之11│同左              │
├────┼──────┼─────────┤
│謝均宏  │90分之1     │同左              │
├────┼──────┼─────────┤
│徐宏鈞  │162分之3    │同左              │
├────┼──────┼─────────┤
│吳雪君  │360分之2    │同左              │
├────┼──────┼─────────┤
│施鍊岸  │960 分之200 │同左              │
├────┼──────┼─────────┤
│謝旺達  │50分之1     │同左              │
├────┼──────┼─────────┤
│林承毅  │810000分之  │同左              │
│        │79034       │                  │
└────┴──────┴─────────┘
 附表十三
┌────┬────────────────┐
│編號27  │臺北市○○區○○段 4 小段 666-3 │
│        │地號，面積 539.6 平方公尺       │
├────┼──────┬─────────┤
│共有人  │權利範圍    │訴訟費用新臺幣    │
│        │            │12,189元，分擔比例│
│        │            │                  │
├────┼──────┼─────────┤
│謝天助  │ 360分之3   │同左              │
├────┼──────┼─────────┤
│謝清和  │ 162分之1   │同左              │
├────┼──────┼─────────┤
│謝金城  │ 480分之1   │同左              │
├────┼──────┼─────────┤
│謝杉合  │ 50分之1    │同左              │
├────┼──────┼─────────┤
│王文雄  │10000分之105│同左              │
├────┼──────┼─────────┤
│謝義興  │ 30分之1    │同左              │
├────┼──────┼─────────┤
│聞謝碧蓮│ 960分之1   │同左              │
├────┼──────┼─────────┤
│張陳碧霞│17280 分之11│同左              │
├────┼──────┼─────────┤
│蔡陳金桂│17280 分之11│同左              │
├────┼──────┼─────────┤
│張陳碧玉│17280 分之11│同左              │
├────┼──────┼─────────┤
│陳倉吉  │17280分之11 │同左              │
├────┼──────┼─────────┤
│陳三和  │17280分之11 │同左              │
├────┼──────┼─────────┤
│謝炎山  │200分之1    │同左              │
├────┼──────┼─────────┤
│黃進榮  │126分之4    │同左              │
├────┼──────┼─────────┤
│陳永富  │480分之1    │同左              │
├────┼──────┼─────────┤
│謝市衽  │360分之1    │同左              │
├────┼──────┼─────────┤
│謝鍾鑫  │360分之1    │同左              │
├────┼──────┼─────────┤
│陳新吉  │17280分之19 │同左              │
├────┼──────┼─────────┤
│謝旻霏  │90分之1     │同左              │
├────┼──────┼─────────┤
│謝清作  │360分之2    │同左              │
├────┼──────┼─────────┤
│李忠義  │0000000 分之│同左              │
│        │785755      │                  │
├────┼──────┼─────────┤
│謝秋義  │240分之1    │同左              │
├────┼──────┼─────────┤
│謝龍豊  │240分之1    │同左              │
├────┼──────┼─────────┤
│謝龍昌  │240分之1    │同左              │
├────┼──────┼─────────┤
│陳謝喜子│240分之1    │同左              │
├────┼──────┼─────────┤
│許明月  │50分之1     │同左              │
├────┼──────┼─────────┤
│鄭英輝  │10000 分之  │同左              │
│        │105         │                  │
├────┼──────┼─────────┤
│謝光裕  │1260分之36  │同左              │
├────┼──────┼─────────┤
│謝信昌  │1260分之36  │同左              │
├────┼──────┼─────────┤
│大億營造│0000000 分之│同左              │
│有限公司│156094      │                  │
├────┼──────┼─────────┤
│郭黃瑞雲│80分之1     │同左              │
├────┼──────┼─────────┤
│謝定乾  │360分之2    │同左              │
├────┼──────┼─────────┤
│中華民國│17280 分之  │同左              │
│國有財產│1163        │                  │
│局      │            │                  │
├────┼──────┼─────────┤
│陳秀鑾  │17280 分之11│同左              │
├────┼──────┼─────────┤
│謝吉泉  │90分之1     │同左              │
├────┼──────┼─────────┤
│謝何菊子│50分之1     │同左              │
├────┼──────┼─────────┤
│徐宏鈞  │162分之3    │同左              │
├────┼──────┼─────────┤
│吳雪君  │360分之2    │同左              │
├────┼──────┼─────────┤
│施鍊岸  │2880分之632 │同左              │
├────┼──────┼─────────┤
│林承毅  │810000分之  │同左              │
│        │79034       │                  │
└────┴──────┴─────────┘
附表十四
┌────┬────────────────┐
│編號32  │臺北市○○區○○段 4 小段 665 地│
│        │號，面積 330.19 平方公尺        │
├────┼──────┬─────────┤
│共有人  │權利範圍    │訴訟費用新臺幣    │
│        │            │7,458 元，分擔比例│
├────┼──────┼─────────┤
│謝天助  │ 360分之3   │同左              │
├────┼──────┼─────────┤
│謝清和  │ 162分之1   │同左              │
├────┼──────┼─────────┤
│謝金城  │ 480分之1   │同左              │
├────┼──────┼─────────┤
│謝杉合  │ 50分之1    │同左              │
├────┼──────┼─────────┤
│王文雄  │10000 分之  │同左              │
│        │105         │                  │
├────┼──────┼─────────┤
│謝義興  │ 30分之1    │同左              │
├────┼──────┼─────────┤
│聞謝碧蓮│ 960分之1   │同左              │
├────┼──────┼─────────┤
│張陳碧霞│17280 分之11│同左              │
├────┼──────┼─────────┤
│蔡陳金桂│17280 分之11│同左              │
├────┼──────┼─────────┤
│張陳碧玉│17280 分之11│同左              │
├────┼──────┼─────────┤
│陳倉吉  │17280分之11 │同左              │
├────┼──────┼─────────┤
│陳三和  │17280分之11 │同左              │
├────┼──────┼─────────┤
│謝炎山  │200分之1    │同左              │
├────┼──────┼─────────┤
│黃進榮  │126分之4    │同左              │
├────┼──────┼─────────┤
│陳永富  │480分之1    │同左              │
├────┼──────┼─────────┤
│謝市衽  │360分之1    │同左              │
├────┼──────┼─────────┤
│謝鍾鑫  │360分之1    │同左              │
├────┼──────┼─────────┤
│陳新吉  │17280分之19 │同左              │
├────┼──────┼─────────┤
│謝旻霏  │90分之1     │同左              │
├────┼──────┼─────────┤
│謝清作  │360分之2    │同左              │
├────┼──────┼─────────┤
│李忠義  │0000000 分之│同左              │
│        │785749      │                  │
├────┼──────┼─────────┤
│謝秋義  │240分之1    │同左              │
├────┼──────┼─────────┤
│謝龍豊  │240分之1    │同左              │
├────┼──────┼─────────┤
│謝龍昌  │240分之1    │同左              │
├────┼──────┼─────────┤
│陳謝喜子│240分之1    │同左              │
├────┼──────┼─────────┤
│許明月  │50分之1     │同左              │
├────┼──────┼─────────┤
│鄭英輝  │10000 分之  │同左              │
│        │105         │                  │
├────┼──────┼─────────┤
│謝光裕  │35分之1     │同左              │
├────┼──────┼─────────┤
│謝信昌  │35分之1     │同左              │
├────┼──────┼─────────┤
│大億營造│0000000 分之│同左              │
│有限公司│156100      │                  │
├────┼──────┼─────────┤
│郭黃瑞雲│80分之1     │同左              │
├────┼──────┼─────────┤
│謝定乾  │360分之2    │同左              │
├────┼──────┼─────────┤
│中華民國│17280 分之  │同左              │
│國有財產│1163        │                  │
│局      │            │                  │
├────┼──────┼─────────┤
│陳秀鑾  │17280 分之11│同左              │
├────┼──────┼─────────┤
│謝從鈿  │90分之1     │同左              │
│        │            │                  │
├────┼──────┼─────────┤
│徐宏鈞  │162分之3    │同左              │
├────┼──────┼─────────┤
│吳雪君  │360分之2    │同左              │
├────┼──────┼─────────┤
│施鍊岸  │2880分之632 │同左              │
├────┼──────┼─────────┤
│謝旺達  │50分之1     │同左              │
├────┼──────┼─────────┤
│林承毅  │810000分之  │同左              │
│        │79034       │                  │
└────┴──────┴─────────┘
 附表十五
┌────┬────────────────┐
│編號33  │臺北市○○區○○段4小段664地號，│
│        │面積72.43平方公尺               │
├────┼──────┬─────────┤
│共有人  │權利範圍    │訴訟費用新臺幣    │
│        │            │1,636 元，分擔比例│
├────┼──────┼─────────┤
│謝天助  │ 360分之3   │同左              │
├────┼──────┼─────────┤
│謝清和  │ 162分之1   │同左              │
├────┼──────┼─────────┤
│謝金城  │ 480分之1   │同左              │
├────┼──────┼─────────┤
│謝杉合  │ 50分之1    │同左              │
├────┼──────┼─────────┤
│王文雄  │10000 分之  │同左              │
│        │105         │                  │
├────┼──────┼─────────┤
│謝義興  │ 30分之1    │同左              │
├────┼──────┼─────────┤
│聞謝碧蓮│ 960分之1   │同左              │
├────┼──────┼─────────┤
│張陳碧霞│17280 分之11│同左              │
├────┼──────┼─────────┤
│蔡陳金桂│17280 分之11│同左              │
├────┼──────┼─────────┤
│張陳碧玉│17280 分之11│同左              │
├────┼──────┼─────────┤
│陳倉吉  │17280分之11 │同左              │
├────┼──────┼─────────┤
│陳三和  │17280分之11 │同左              │
├────┼──────┼─────────┤
│謝炎山  │200分之1    │同左              │
├────┼──────┼─────────┤
│黃進榮  │126分之4    │同左              │
├────┼──────┼─────────┤
│陳永富  │480分之1    │同左              │
├────┼──────┼─────────┤
│謝市衽  │360分之1    │同左              │
├────┼──────┼─────────┤
│謝鍾鑫  │360分之1    │同左              │
├────┼──────┼─────────┤
│陳新吉  │17280分之19 │同左              │
├────┼──────┼─────────┤
│謝旻霏  │90分之1     │同左              │
├────┼──────┼─────────┤
│謝清作  │360分之2    │同左              │
├────┼──────┼─────────┤
│李忠義  │0000000 分之│同左              │
│        │785729      │                  │
├────┼──────┼─────────┤
│謝秋義  │240分之1    │同左              │
├────┼──────┼─────────┤
│謝龍豊  │240分之1    │同左              │
├────┼──────┼─────────┤
│謝龍昌  │240分之1    │同左              │
├────┼──────┼─────────┤
│陳謝喜子│240分之1    │同左              │
├────┼──────┼─────────┤
│許明月  │50分之1     │同左              │
├────┼──────┼─────────┤
│鄭英輝  │10000 分之  │同左              │
│        │105         │                  │
├────┼──────┼─────────┤
│謝光裕  │35分之1     │同左              │
├────┼──────┼─────────┤
│謝信昌  │35分之1     │同左              │
├────┼──────┼─────────┤
│大億營造│0000000 分之│同左              │
│有限公司│156120      │                  │
├────┼──────┼─────────┤
│郭黃瑞雲│80分之1     │同左              │
├────┼──────┼─────────┤
│謝定乾  │360分之2    │同左              │
├────┼──────┼─────────┤
│中華民國│17280 分之  │同左              │
│國有財產│1163        │                  │
│局      │            │                  │
├────┼──────┼─────────┤
│陳秀鑾  │17280 分之11│同左              │
├────┼──────┼─────────┤
│謝從鈿  │90分之1     │同左              │
│        │            │                  │
├────┼──────┼─────────┤
│徐宏鈞  │162分之3    │同左              │
├────┼──────┼─────────┤
│吳雪君  │360分之2    │同左              │
├────┼──────┼─────────┤
│施鍊岸  │2880分之632 │同左              │
├────┼──────┼─────────┤
│謝旺達  │50分之1     │同左              │
├────┼──────┼─────────┤
│林承毅  │810000分之  │同左              │
│        │79034       │                  │
└────┴──────┴─────────┘
 附表十六
┌────┬────────────────┐
│編號34  │臺北市○○區○○段4小段671地號，│
│        │面積121.4平方公尺               │
├────┼──────┬─────────┤
│共有人  │權利範圍    │訴訟費用新臺幣    │
│        │            │11,822元，分擔比例│
│        │            │                  │
├────┼──────┼─────────┤
│謝天助  │ 360分之3   │同左              │
├────┼──────┼─────────┤
│謝清和  │ 162分之1   │同左              │
├────┼──────┼─────────┤
│謝金城  │ 480分之1   │同左              │
├────┼──────┼─────────┤
│謝杉合  │ 50分之1    │同左              │
├────┼──────┼─────────┤
│王文雄  │10000 分之  │同左              │
│        │105         │                  │
├────┼──────┼─────────┤
│謝義興  │ 30分之1    │同左              │
├────┼──────┼─────────┤
│聞謝碧蓮│ 960分之1   │同左              │
├────┼──────┼─────────┤
│張陳碧霞│17280 分之11│同左              │
├────┼──────┼─────────┤
│蔡陳金桂│17280 分之11│同左              │
├────┼──────┼─────────┤
│張陳碧玉│17280 分之11│同左              │
├────┼──────┼─────────┤
│陳倉吉  │17280分之11 │同左              │
├────┼──────┼─────────┤
│陳三和  │17280分之11 │同左              │
├────┼──────┼─────────┤
│謝炎山  │200分之1    │同左              │
├────┼──────┼─────────┤
│黃進榮  │126分之4    │同左              │
├────┼──────┼─────────┤
│陳永富  │480分之1    │同左              │
├────┼──────┼─────────┤
│謝市衽  │360分之1    │同左              │
├────┼──────┼─────────┤
│謝鍾鑫  │360分之1    │同左              │
├────┼──────┼─────────┤
│陳新吉  │17280分之19 │同左              │
├────┼──────┼─────────┤
│謝旻霏  │90分之1     │同左              │
├────┼──────┼─────────┤
│謝清作  │360分之2    │同左              │
├────┼──────┼─────────┤
│李忠義  │0000000 分之│同左              │
│        │785747      │                  │
├────┼──────┼─────────┤
│謝秋義  │240分之1    │同左              │
├────┼──────┼─────────┤
│謝龍豊  │240分之1    │同左              │
├────┼──────┼─────────┤
│謝龍昌  │240分之1    │同左              │
├────┼──────┼─────────┤
│陳謝喜子│240分之1    │同左              │
├────┼──────┼─────────┤
│許明月  │50分之1     │同左              │
├────┼──────┼─────────┤
│鄭英輝  │10000 分之  │同左              │
│        │105         │                  │
├────┼──────┼─────────┤
│謝光裕  │35分之1     │同左              │
├────┼──────┼─────────┤
│謝信昌  │35分之1     │同左              │
├────┼──────┼─────────┤
│大億營造│0000000 分之│同左              │
│有限公司│156102      │                  │
├────┼──────┼─────────┤
│郭黃瑞雲│80分之1     │同左              │
├────┼──────┼─────────┤
│謝定乾  │360分之2    │同左              │
├────┼──────┼─────────┤
│中華民國│17280 分之  │同左              │
│國有財產│1163        │                  │
│局      │            │                  │
├────┼──────┼─────────┤
│陳秀鑾  │17280 分之11│同左              │
├────┼──────┼─────────┤
│謝均宏  │90分之1     │同左              │
│        │            │                  │
├────┼──────┼─────────┤
│徐宏鈞  │162分之3    │同左              │
├────┼──────┼─────────┤
│吳雪君  │360分之2    │同左              │
├────┼──────┼─────────┤
│施鍊岸  │2880分之632 │同左              │
├────┼──────┼─────────┤
│謝旺達  │50分之1     │同左              │
├────┼──────┼─────────┤
│林承毅  │810000分之  │同左              │
│        │79034       │                  │
└────┴──────┴─────────┘